臺灣基隆地方法院民事裁定  
111年度補字第827號
原      告  李政謙  
送達代收人  劉子郁  
被      告  財政部國有財產署

法定代理人  曾國基  
上列當事人間請求確認土地所有權存在等事件，本院裁定如下：
    主  文
本件訴訟標的價額暫核定為新臺幣壹仟伍佰零捌萬壹仟壹佰玖拾
貳元。
原告應於收受本裁定送達後五日內補正下列事項，其中任一項逾
期未補正，即駁回其訴：
（一）補繳第一審裁判費新臺幣壹拾肆萬肆仟柒佰玖拾貳元。
（二）提出被繼承人李財（身分證統一編號Z000000000號）、李
      天富、李勝發、李淡之除戶戶籍謄本、繼承系統表、全體
      繼承人之姓名暨最新戶籍謄本（記事欄勿省略）。
（三）提出坐落基隆市○○區○○段○○○○○地號土地之土地登記第一
      類謄本。
    理  由
一、按訴訟標的之價額，由法院核定。核定訴訟標的之價額以起
    訴時之交易價額為準；無交易價額者，以原告就訴訟標的所
    有之利益為準；以一訴主張數項標的者，其價額合併計算之
    ，民事訴訟法第77條之1第1項、第2項、第77條之2第1項前
    段分別定有明文。本件原告起訴並未繳納裁判費，亦未載明
    其訴訟標的價額。查原告起訴狀所載訴之聲明為「㈠確認基
    隆市○○區○○段00○00地號土地（下合稱系爭土地）為原告及
    其餘李財之繼承人、李天富之繼承人、李勝發之繼承人、李
    淡之繼承人公同共有。㈡被告財政部國有財產署應將前項土
    地，於民國45年8月15日以總登記為登記原因之所有權登記
    塗銷。」經核原告上開二項聲明自經濟上觀之，其訴訟目的
    一致即在請求回復原告對系爭土地之所有權，應僅計為同一
    訴訟標的價額即以系爭土地起訴時之價額定之，而無重複計
    算之必要。而系爭土地之面積為3,590.76（1,872.1＋1,718.
    66）平方公尺，系爭土地於111年1月公告土地現值為每平方
    公尺新臺幣（下同）4,200元，以此核算，系爭土地起訴時
    之總價額為15,081,192元（計算式：3,590.76平方公尺×4,2
    00元＝15,081,192元），故本件訴訟標的價額應為15,081,19
    2元，爰核定本件訴訟標的之價額為144,792元。
二、按「因財產權而起訴，其訴訟標的之金額或價額在新臺幣十
    萬元以下部分，徵收一千元；逾十萬元至一百萬元部分，每
    萬元徵收一百元；逾一百萬元至一千萬元部分，每萬元徵收
    九十元；逾一千萬元至一億元部分，每萬元徵收八十元；逾
    一億元至十億元部分，每萬元徵收七十元；逾十億元部分，
    每萬元徵收六十元；其畸零之數不滿萬元者，以萬元計算。
    」民事訴訟法第77條之13定有明文。又依「臺灣高等法院民
    事訴訟、非訟事件、強制執行費用提高徵收數額標準」規定
    ，訴訟標的之金額或價額逾十萬元部分，加徵原定數額十分
    之一。本件訴訟標的之價額為15,081,192元，故應徵第一審
    裁判費144,792元。
三、本件原告起訴請求確認土地所有權存在等事件，雖提出系爭
    土地日據時期連名簿、土地臺帳，惟其上並未完全記載所有
    權人即被繼承人李財、李天富、李勝發、李淡之身分證統一
    編號，依前揭說明，原告自應補正上開欠缺。又原告得持本
    裁定向地政機關申請「基隆市○○區○○段00○00地號土地」之
    土地登記第一類謄本，並向戶政事務所申請被繼承人李財（
    身分證統一編號Z000000000號）、李天富、李勝發、李淡之
    除戶戶籍謄本、繼承系統表、全體繼承人之姓名暨最新戶籍
    謄本（記事欄勿省略）。
四、當事人對於本院核定訴訟標的價額之裁定，得於10日內抗告
    。故原告至遲應於本院上開核定訴訟標的價額之裁定確定後
    5日內，補繳裁判費144,792元，並向本院補正上開欠缺。其
    中任一項逾期未補正，即駁回原告之訴。
五、依民事訴訟法第77條之1、第249條第1項但書規定，裁定如
    主文。
中　　華　　民　　國　　111 　年　　12　　月　　19　　日
                  民事庭法    官      徐世禎
以上正本係照原本作成。
如不服本裁定關於核定訴訟標的價額部分，應於送達後10日內向
本院提出抗告狀，並繳納抗告費新臺幣 1,000元；其餘關於命補
繳裁判費部分，不得抗告。
中　　華　　民　　國　　111 　年　　12　　月　　19　　日
                        書 記 官　    林煜庭